臺灣新北地方法院民事裁定　　　　　　109年度簡上字第439號
上　訴　人　陳賢得　
被 上訴 人　林宸諺　
上列當事人間因請求確認本票債權不存在事件，對於中華民國10
9 年10月13日本院三重簡易庭109 年度重簡字第1219號判決提起
上訴，本院裁定如下：
    主  文
上訴人應於收受本裁定送達之日起伍日內，補繳第二審裁判費新
臺幣貳仟肆佰柒拾伍元，逾期不補正，即駁回其上訴。
    理  由
一、按上訴不合程式或有其他不合法之情形而可以補正者，原第
    二審法院應定期間命其補正，如不於期間內補正，應以裁定
    駁回之。民事訴訟法第481 條、第442 條第2 項定有明文。
    次按起訴及提起第二、三審上訴，應依同法第77條之13、第
    77條之16第1 項規定繳納裁判費，此為必須具備之程式。再
    按以一訴主張數項標的者，其價額合併計算之。但所主張之
    數項標的互相競合或應為選擇者，其訴訟標的價額，應依其
    中價額最高者定之，同法第77條之2 第1 項亦有明文。又訴
    之變更或追加，其變更或追加後訴訟標的之價額超過原訴訟
    標的之價額者，就其超過部分補徵裁判費；於第二審為訴之
    變更、追加或依第54條規定起訴者，其裁判費之徵收，依前
    條第3 項規定，並準用前項規定徵收之，此觀民事訴訟法第
    77條之15第3 項、第77條之16第2 項之規定亦明。
二、經查：本件上訴人於原審起訴聲明請求確認附表所示之本票
    （下稱系爭本票），於票面金額超過新臺幣（下同）5,000
    元部分對其之本票債權不存在等語（見原審卷第9 頁），經
    原審判決確認系爭本票於超過145,772 元部分，對上訴人之
    本票債權不存在，其餘之訴駁回，而上訴人不服提起上訴並
    聲明：原判決廢棄、確認被上訴人持有系爭本票之本票債權
    不存在等語（見本院簡上卷第17頁），嗣於本院民國110 年
    1 月21日準備程序時以言詞變更聲明為：㈠、先位主張：１
    、原判決不利於上訴人部分及裁判費部分廢棄。２、上開廢
    棄部分，確認被上訴人持有系爭本票於30萬元之本票債權不
    存在。３、第一、二審訴訟費用由被上訴人負擔。㈡、備位
    主張：１、原判決關於後開第二項部分及裁判費部分廢棄。
    ２、上開廢棄部分，確認被上訴人持有系爭本票於超過55,0
    00元之本票債權不存在。３、第一、二審訴訟費用由被上訴
    人負擔等語（見本院簡上卷第50頁），而上開先、備位之訴
    有互相競合或應為選擇之關係，則揆諸前開規定及說明，本
    件訴訟標的金額應依其中金額最高者定之，是本件第二審訴
    訟標的金額應為300,000 元，應徵第一審裁判費4,800 元，
    扣除上訴人已繳2,325 元，尚應補繳2,475 元（計算式：4,
    800 －2,325 ＝2,475 ）。
三、從而，本件上訴人應補繳第二審裁判費2,475 元。茲命上訴
    人於收受本裁定送達之日起5 日內，如數向本院補繳，逾期
    即駁回其上訴。
四、爰裁定如主文所示。
中    華    民    國   110    年    10    月    21    日
                  民事第六庭  審判長法  官  許瑞東
　
                                    法  官  莊惠真
　
                                    法  官  饒金鳳
　
以上正本證明與原本無異
本裁定不得抗告
中    華    民    國   110    年    10    月    21    日
                            書記官  賴麗莎
　
┌──┬───┬───────┬───────┬─────┐
│編號│發票人│  發  票  日  │  到  期  日  │ 面  額   │
├──┼───┼───────┼───────┼─────┤
│ 1  │陳賢德│107 年6 月20日│107 年6 月20日│300,000元 │
└──┴───┴───────┴───────┴─────┘